【裁判字號】    92,訴,17
【裁判日期】    920530
【裁判案由】    毒品危害防制條例
【裁判全文】
臺灣高雄地方法院刑事判決                            九十二年度訴字第一七號
    公  訴  人  臺灣高雄地方法院檢察署檢察官
    被      告  甲○○
右列被告因違反毒品危害防制條例案件，經檢察官提起公訴（九十一年度毒偵字第號
七一六三號），本院判決如左：
    主  文
甲○○連續施用第一級毒品，累犯，處有期徒刑壹年。
    事  實
一、甲○○前於民國八十六年間，因違反麻醉藥品管理條例案件，經本院判處有期徒
    刑三月確定，並於八十七年二月二十五日易科罰金執行完畢，再於九十年間因施
    用毒品案件，經本院裁定送觀察、勒戒後，認有繼續施用毒品之傾向，再經本院
    裁定送強制戒治及交付保護管束期滿後，經台灣高雄地方法院檢察署檢察官於九
    十一年八月二日，以九十一年度戒毒偵字第七一二號為不起訴處分確定，猶不知
    悔改，明知海洛因及安非他命均業經公告列為毒品防害防制條例第二條第二項之
    第一、二級毒品，不得非法持有、施用，仍基於施用海洛因及安非他命之概括犯
    意，自九十一年十月底某日起至九十一年十一月三日某時止，連續在其位於高雄
    縣燕巢鄉○○路六六０巷三十弄五號住處內，均以將海洛因及安非他命同放置於
    玻璃球吸食器內，用火於下端燒烤，使海洛因及安非他命均因受熱汽化產生煙霧
    而吸食之方式，約每日即施用一次。嗣經警於九十一年十一月四日，在高雄市三
    民區○○○路與皓東路口查獲，並經本院以九十一年度毒聲字第七九七五號裁定
    送強制戒治。
二、案經高雄市政府警察局移送台灣高雄地方法院檢察署檢察官偵查起訴。
    理  由
一、訊據被告甲○○對於右揭事實均坦承不諱，而其經警查獲後採尿送驗結果，呈嗎
    啡及甲基安非他命陽性反應，此有高雄市政府衛生局九十一年十一月八日高衛試
    煙字第Ｌ—三六號煙毒尿液檢驗成績書一紙在卷可稽；按海洛因經注入人體後，
    百分之九十以上於二十四小時內，自尿中排出，平均可檢出時限，約為四十五小
    時，亦據行政院衛生署藥物食品檢驗局以八十一年九月八日（八十一）藥檢壹字
    第八一一四四八八五號函敘述明白，另海洛因注射入人體後，水解還原成嗎啡，
    再循嗎啡之代謝方式排出體外，已據行政院衛生署藥物食品檢驗局以（七三）藥
    檢壹字第○三○二二一號函說明綦詳；另甲基安非他命經口服投與後，約百分之
    七十於二十四小時內可自尿液中排出，又其尿液內含甲基安非他命成分之檢出，
    與投與甲基安非他命的量、個人體質、檢驗儀器之精密度有關，通常採尿化驗是
    否呈陽性反應，應以投與後二十四小時內所採者為宜，此亦有行政院衛生署藥物
    食品檢驗局（八十）藥檢壹字第四五二九號函可稽，被告採尿送驗既呈嗎啡及甲
    基安非他命陽性反應，足證其自白堪以採信。又被告前因施用毒品案件，經本院
    以九十年度毒聲字第四０三八號裁定送觀察、勒戒後，認有繼續施用毒品之傾向
    ，再經本院以九十年度毒聲字第四四一一一號裁定送強制戒治，後復經本院以九
    十年度毒聲字第七七一四號裁定停止強制戒治交付保護管束，並於保護管束期滿
    後，由台灣高雄地方法院檢察署檢察官於九十一年八月二日，以九十一年度戒毒
    偵字第七一二號為不起訴處分確定，有台灣高雄地方法院檢察署刑案資料查註紀
    錄表及臺灣高等法院被告全國前案紀錄表各一份在卷足憑，被告於五年內再犯毒
    品危害防制條例第十條之罪，除由檢察官向本院聲請強制戒治外，即應進入訴訟
    程序審理，毒品危害防制條例第二十三條第二項定有明文，是本件事證已臻明確
    ，被告犯行應堪認定。
二、核被告所為，係犯毒品危害防制條例第十條第一項施用第一級毒品罪及同條例第
    十條第二項施用第二級毒品罪。被告因連續施用第一、二級毒品前持有毒品之行
    為，本應論以連續持有第一、二級毒品之罪，惟各該次持有毒品之行為均為其後
    施用毒品之行為所吸收，均不另論連續持有第一級毒品及連續持有第二級毒品罪
    。被告先後多次施用第一級毒品及第二級毒品之犯行，均時間緊接，犯罪構成要
    件相同，顯係基於概括犯意反覆為之，皆應依連續犯之規定，論以一罪，並均加
    重其刑；又公訴人雖僅就被告於九十一年十一月四日回溯二十四小時內之某時，
    施用第一、二級毒品一次之行為起訴，惟被告自九十一年十月底某日起至九十一
    年十一月三日某時止，其餘他次施用第一、二級毒品之犯行，與起訴部分之行為
    有連續犯之關係，已如前述，為裁判上一罪，本院自得併予審理。被告以一行為
    同時施用第一級毒品海洛因及第二級毒品安非他命，觸犯構成要件不相同之罪名
    ，為想像競合犯，應從一重之連續施用第一級毒品罪論處。被告前於八十六年間
    因違反麻醉藥品管理條例案件，經本院判處有期徒刑三月確定，並於八十七年二
    月二十五日易科罰金執行完畢，有卷附台灣高等法院被告全國前案紀錄表在卷可
    按，其受有期徒刑之執行完畢，五年以內再犯有期徒刑以上之罪，為累犯，依法
    加重其刑，並遞加重之。爰審酌被告曾因施用毒品案件，經強制戒治交付保護管
    束期滿，仍不知悔改、警惕，猶繼續施用毒品，顯見惡習已深，無法自拔，非入
    監服以較長之刑不足以戒絕矯正，惟念其犯後坦承犯行，且施用毒品僅戕害己身
    ，未危及他人等一切情狀，量處如主文所示之刑，以資懲儆。
據上論斷，應依刑事訴訟法第二百九十九條第一項前段，毒品危害防制條例第十條第
一項、第二項，刑法第十一條前段、第五十五條、第五十六條、第四十七條，判決如
主文。
中      華      民      國      九十二      年     五     月    三十    日
                                  臺灣高雄地方法院刑事第一庭
                                      審判長法官  林水城
                                            法官  謝雨真
                                            法官  盧怡秀
右正本證明與原本無異。
如不服本判決，應於判決送達後十日內，向本院提出上訴狀。
                                          書記官  林佳蓉
中      華      民      國      九十二      年     六     月    二      日


司法院資訊處製作；財團法人民間司法改革基金會備份。
